【裁判字號】    97,易,4744
【裁判日期】    971226
【裁判案由】    竊盜
【裁判全文】
臺灣臺中地方法院刑事判決              97年度易字第4744號
公  訴  人  臺灣臺中地方法院檢察署檢察官
被      告  乙○○
上列被告因竊盜案件，經檢察官提起公訴（97年度偵字第24249
號），本院判決如下：
    主    文
乙○○竊盜，處拘役拾日，如易科罰金，以新台幣壹仟元折算
壹日；又竊盜，處拘役拾日，如易科罰金，以新台幣壹仟元折
算壹日；又竊盜，處拘役拾日，如易科罰金，以新台幣壹仟元
折算壹日。應執行拘役柒拾日，如易科罰金，以新台幣壹仟元折
算壹日。
    犯罪事實
一、乙○○基於意圖為自己不法所有之各別犯意，於下列時間、
    地點分別為下列竊盜行為：
（一）於民國九十七年四月十三日上午九時三十分許，在台中縣
      霧峰鄉○○路二００號一樓之「全家便利商店」內，徒手
      竊取該店店員賴韋丞所管領置於貨架上供出售之LOREAL爽
      敷水一瓶、LOREAL保濕乳液一瓶、叮嚀防蚊液一瓶。得手
      後，藏放於褲子口袋內離去。
（二）於九十七年七月二十日上午十一時三十分許，在上開便利
      商店，再竊取該店店員常凱雲所管領置於貨架上供出售之
      LOREAL保濕乳液一瓶、電音CD一片、GATSBY髮臘一瓶。得
      手後，藏放於褲子口袋內離去。
（三）於九十七年九月二十五日晚上十一時三分許，在上開便利
      商店，再竊取該店店員吳芳儀所管領置於貨架上供出售之
      LOREAL保濕凝膠一瓶。得手後，藏放於褲子口袋內離去。
      嗣經上開便利商店店長甲○○發覺有異，調閱該店內之監
      視錄影器畫面後發覺報警，而查獲上情。
二、案經台中縣警察局霧峰分局報請臺灣臺中地方法院檢察署檢
    察官偵查起訴。
    理    由
一、按，被告以外之人於審判外之陳述，雖不符前四條之規定，
    而經當事人於審判程序同意作為證據，法院審酌該言詞陳述
    或書面陳述作成時之情況，認為適當者，亦得為證據。當事
    人、代理人或辯護人於法院調查證據時，知有第一百五十九
    條第一項不得為證據之情形，而未於言詞辯論終結前聲明異
    議者，視為有前項之同意，刑事訴訟法第一百五十九條之五
    定有明文。經查證人即被害人甲○○於警詢時之指證述，被
    告在本院審理時並未爭執其證據能力，且未於本案言詞辯論
    終結前聲明異議，本院審酌證人即被害人甲○○於警詢時之
    指證述，係於案發後就其店內失竊物品之事實所為，且依其
    陳述作成時之情況，並無不適當之情形，依刑事訴訟法第一
    百五十九條之五第二項規定，自均有證據能力，合先敘明。
二、上揭犯罪事實，業據被告乙○○於警詢、偵查中及本院審理
    時均坦承不諱，核與證人即被害人甲○○於警詢時及本院審
    理時指證述失竊之情節相符，並有刑案現場測繪圖、監視錄
    影擷取畫面照片等附卷可憑，足見被告之自白與事實相符。
    本件事證明確，被告犯行堪以認定。
三、核被告乙○○就犯罪事實欄一之（一）至（三）所為，均係
    犯刑法第三百二十條第一項之普通竊盜罪。被告所犯上開竊
    盜二罪，犯意各別，應予分論併罰。爰審酌被告犯罪動機、
    目的，手段尚屬平和，竊取物品價值非高，犯罪後已坦認犯
    行、表示悔意，及被害人甲○○已當庭表示願意原諒被告等
    一切情狀，分別量處如主文所示之刑，並均諭知易科罰金之
    折算標準，並定其應執行之刑及諭知易科罰金之折算標準。
四、據上論斷，應依刑事訴訟法第二百九十九條第一項前段，刑
    法第三百二十條第一項、第四十一條第一項前段、第五十一
    條第六款，刑法施行法第一條之一第一項、第二條前段，判
    決如主文。
本案經檢察官丙○○到庭執行職務。
中    華    民    國    97    年     12   月    26    日
                  刑事第二庭    法  官  曾佩琦
以上正本證明與原本無異。
如不服本判決，應於收受送達後十日內向本院提出上訴書狀（應
敘述具體理由並附繕本）。
上訴書狀如未敘述理由，應於上訴期間屆滿後二十日內補提理由
書於本院。
                                書記官  林念慈
中    華    民    國    97    年     12   月    26    日
附錄本案論罪科刑法條：
【刑法第三百二十條第一項】
  意圖為自己或第三人不法之所有，而竊取他人之動產者，為竊
  盜罪，處五年以下有期徒刑、拘役或五百元以下罰金。


司法院資訊處製作；財團法人民間司法改革基金會備份。
